臺灣新竹地方法院刑事判決　　　　　　　　　　　　　九十一年度訴字第二四三號
　　公　訴　人　臺灣新竹地方法院檢察署檢察官
　　被　　　告　甲○○
　　指定辯護人　本院公設辯護人　林銘宏
右列被告因違反毒品危害防制條例案件，經檢察官提起公訴（九十一年度偵字第一二
七八號），本院判決如左：
    主  文
甲○○販賣第二級毒品，未遂，處有期徒刑貳年，緩刑肆年，緩刑期內付保護管束。
扣案之ＭＤＭＡ壹拾捌顆（淨重肆點玖陸公克，包裝重貳拾點捌參公克）、大麻煙陸
支（淨重壹點壹參公克），均沒收銷燬之；扣案之號碼為0000000000號行
動電話ＩＣ卡沒收。
    事  實
一、緣新竹市警察局第一分局北門派出所於民國九十一年三月二日十九時許，接獲民
    眾檢舉稱0000000000號行動電話持有人在販賣第二級毒品ＭＤＭＡ（
    俗稱搖頭丸）及大麻煙後，即撥打上開電話與接話人即甲○○聯繫表示欲購買上
    開毒品，並約定在新竹市○○路一五九號旁交貨，而甲○○明知ＭＤＭＡ及大麻
    煙分別為毒品危害防制條例所定之第二級毒品，不得非法販賣、持有，竟基於販
    賣第二級毒品ＭＤＭＡ、大麻煙之犯意，遂於九十一年三月二日晚上某時許，向
    姓名年籍不詳之某成年男子以總計新台幣（下同）六千元之價格，購入ＭＤＭＡ
    十八顆、大麻煙六支等第二級毒品後，於同年月三日凌晨二時五十分許，持往新
    竹市○○路一五九號旁，欲以ＭＤＭＡ每顆四百元、大麻煙每支二百元之價格，
    販賣ＭＤＭＡ二顆、大麻煙五支予喬裝買客之員警乙○○，當場為埋伏之警員查
    獲，並扣得ＭＤＭＡ二顆、大麻煙五支，並自甲○○所攜帶之手提袋內另扣得Ｍ
    ＤＭＡ十六顆、大麻煙一支及上開行動電話ＩＣ卡一片。
二、案經新竹市警察局第一分局報請臺灣新竹地方法院檢察署檢察官偵查起訴。
    理  由
一、認定犯罪事實所憑之證據及其認定之理由：
（一）被告甲○○於本院調查、審理時之自白。
（二）並經證人即喬裝買客之員警彭至堯於於本院調查、審理時證述屬實，且有證人
      所製作之偵查報告一件在卷可稽（見偵查卷第五頁）。
（三）本院一職權向遠傳電信股份有限公司調取之0000000000號行動電話
    通聯記錄一件附卷足按。
（四）並有扣案之ＭＤＭＡ十八顆、大麻煙六支及0000000000號行動電話
      ＩＣ卡一片可資證明。
（五）上開扣案之毒品，經法務部調查局以氣相層析質譜儀分析法、化學分析法鑑驗
      結果：送驗煙草經檢驗結果均係第二級第二四項毒品大麻，合計淨重一點一三
      公克（含包裝紙重），無外包裝；送驗藥丸經檢驗結果均有第二級第八三項毒
      品ＭＤＭＡ成分，合計淨重四點九六公克，包裝重二十點八三公克乙情，有該
      局九十一年四月二十九日調科壹字第○九一○○一六八○九○號檢驗通知書一
      件在卷可按。
（六）被告前於警訊、檢察官訊問時，雖均坦承毒品係於九十一年二月底購入，在本
      件被查獲前，已以ＭＤＭＡ每顆四百元、大麻煙每支二百元之代價，連續販賣
      於不詳人士，總計已完成交易三、四次等情，公訴人並以被告上開自白認定被
      告應以連續犯論處。惟按刑事訴訟法第一百五十六條第二項規定，被告雖經自
      白，仍應調查其他必要之證據，以察其是否與事實相符。立法目的乃欲以補強
      證據擔保自白之真實性；亦即以補強證據之存在，藉之限制自白在證據上之價
      值。而所謂補強證據，則指除該自白本身外，其他足資以證明自白之犯罪事實
      確具有相當程度真實性之證據而言。雖其所補強者，非以事實之全部為必要，
      但亦須因補強證據與自白之相互利用，而足使犯罪事實獲得確信者，始足當之
      。最高法院七十四年台覆字第十號判例可資參照。查公訴人認被告有連續販賣
      毒品之行為，係以被告上開自白為主要論據，然被告上開自白之事實，並未有
      其他證人或證物足資佐證，此外，復查無其他積極證據足以補強擔保被告此部
      分自白之真實性，故此，尚難僅憑被告之自白而認定被告確有連續販賣第二級
      毒品之犯行。
（七）綜上，本件事證已經明確，被告犯行足以認定，應予以依法論罪科刑。
二、論罪、刑罰加重、減輕及科刑與適用之法律：
（一）查本件係員警以喬裝買客之方式向被告佯稱購買毒品而查獲，被告為警查獲之
      販賣行為，因係警方誘致犯罪，被告雖已著手實施販賣行為，惟喬裝之員警即
      證人乙○○並無買受之真意，買賣無法完成，故本件應屬尚在販賣未遂之階段
      。核被告所為係犯毒品危害防制條例第四條第五項、第二項之販賣第二級毒品
      未遂罪。而被告持有第二級毒品ＭＤＭＡ、大麻煙之低度行為，為其販賣第二
      級毒品ＭＤＭＡ、大麻煙之高度行為所吸收，均不另論罪。
（二）刑罰減輕事由：
  １、刑法第二十六條事由：
      按未遂犯之處罰，得按既遂犯之刑減輕之，刑法第二十六條前段定有明文。本
      件被告既係販賣第二級毒品未遂，自應依該條規定減輕其刑。
  ２、刑法第五十九條事由：
      查被告甲○○並無犯罪前科，有臺灣新竹地方法院檢察署刑案資料查註紀錄表
      及臺灣高等法院被告全國前案紀錄表各一份附卷可證，且其犯行與一般販賣大
      量毒品之大盤商迥異，此由被告為警查獲時僅查獲毒品ＭＤＭＡ十八顆、大麻
      煙六支，且未於其他處所查獲毒品可證，再被告陳稱毒品來源係向某姓名年籍
      不詳之男子取得，亦可知被告於犯罪上應屬下游層次，其雖因販賣毒品ＭＤＭ
      Ａ、大麻而罹重典，惟參酌其僅販售一次、數量並不多，犯罪情節尚非重大，
      所犯販賣第二級毒品罪之法定本刑為無期徒刑或七年以上有期徒刑，與其犯罪
      情節相較，不無情輕法重之情形，依一般社會觀念觀之，若科以法定最低刑，
      仍嫌過重，客觀上衡其犯罪之情狀可堪憫恕，爰依刑法第五十九條規定，酌量
      減輕其刑，並依法遞減之。
（三）科刑：
  １、主刑：
      審酌被告乃因為負擔家庭經濟及一時貪念以致罹犯重典之犯罪動機、目的、手
      段，以及被告犯罪時只有二十歲，思慮未週，致罹刑章，情境可堪悲憫，參以
      被告並無犯罪前科素行尚佳，其所販賣之ＭＤＭＡ、大麻毒品數量不多及犯罪
      後於警訊、偵查及本院調查審理時均能坦白承認犯行，深具悔意等一切情狀，
      量處如主文所示之刑，以資懲儆。
  ２、緩刑：
      又被告素行良好，前未曾受有期徒刑以上刑之宣告，有臺灣高等法院被告全國
      前案紀錄表及臺灣新竹地方法院檢察署刑案資料查註紀錄表各一份在卷可查，
      其因一時貪慾圖便，短於思慮，致觸犯本件犯行，且被告目前有正當職業，犯
      後已深知悔悟，被告歷經此次偵審程序及科刑判決之教訓後，當已知所警惕，
      相信不會再犯，故本院認上開對其所宣告之刑，以暫不執行為適當，爰併宣告
      緩刑四年，並於緩刑期內付保護管束，以啟自新。
  ３、從刑（沒收）：
      扣案之ＭＤＭＡ十八顆（淨重四點九六公克，包裝重二十點八三公克）、大麻
      煙六支（淨重一點一三公克），均應依毒品危害防制條例第十八條第一項前段
      沒收銷燬之；扣案之號碼為0000000000號行動電話ＩＣ卡，為被告
    所有且供被告犯罪之用，業據被告供承在卷，爰依刑法第三十八條第一項第二
      款之規定沒收之。
據上論斷，依刑事訴訟法第二百九十九條第一項前段，毒品危害防制條例第四條、第
五項、第二項、第十八條第一項前段，刑法第十一條前段、第二十六條、第五十九條
、第七十四條第一款、第九十三條第一項第三十八條第一項第二款，判決如主文。
本案經檢察官吳昭瑩到庭執行職務。
中      華      民      國    九十一    年    十二      月      十      日
                                  臺灣新竹地方法院刑事第二庭
                                      法  官   魏  瑞  紅
右正本證明與原本無異。
如不服本判決，應於判決送達後十日內向本院提出上訴狀( 應附繕本 )，上訴於
臺灣高等法院。
                                      書記官   陳  凰  榆
中      華      民      國    九十一    年    十二      月      十      日
附錄本件論罪科刑實體法條全文：
毒品危害防制條例第四條第二項、第五項：
製造、運輸、販賣第二級毒品者，處無期徒刑或七年以上有期徒刑，得併科新臺幣七
百萬元以下罰金。
前四項之未遂犯罰之。
